【裁判字號】    99,訴,639
【裁判日期】    990825
【裁判案由】    誣告
【裁判全文】
臺灣臺北地方法院刑事判決               99年度訴字第639號
公  訴  人  臺灣臺北地方法院檢察署檢察官
被      告  甲○○
選任辯護人  林永勝律師
上列被告因誣告案件，經檢察官提起公訴（98年度偵字第11933
號），本院判決如下：
    主  文
甲○○意圖他人受刑事處分，向該管公務員誣告，處有期徒刑拾
月，減為有期徒刑伍月。
    事  實
一、甲○○自民國83年10月間起至88年10月間止，擔任臺北縣新
    店市○○街17之1號1樓「甜蜜蜜社區管理委員會」主委，負
    責該社區換裝自來水管工程配合款之繳納及催收工作。甲○
    ○前於85年6月7日以支付新店市公所更換自來水管工程配合
    款之不實理由，向時任管理委員會之會計楊麗美詐領新臺幣
    （下同）16萬元。復為隱飾犯行，而於85年6月12日交付其
    於不詳時、地偽造之收據1紙予楊麗美，作為繳款憑證。乙
    ○○嗣於89年10月接任該社區管理委員會主任委員時發覺上
    情，乃對甲○○提出偽造文書等告訴。經檢察官偵查後，認
    甲○○涉嫌偽造文書等犯罪嫌疑重大，而於92年10月20日以
    92年度偵字第第6693號、13825號、20845號提起公訴（甲○
    ○所涉偽造文書及詐欺罪部分，業經臺灣高等法院於97 年9
    月15日以97年度上更一字第139號分別判處有期徒刑8月減為
    有期徒刑4月，合併定應執行有期徒刑6月，緩刑5年確定）
    。詎甲○○因而心生不滿，明知其有偽造收據、詐領前開款
    項之犯行，竟於其所涉之前開偽造文書等案件猶在臺灣高等
    法院審理期間，基於使乙○○受刑事處分之誣告犯意，於93
    年7月6日具狀向臺灣臺北地方法院檢察署對乙○○提出誣告
    之告訴，使臺灣臺北地方法院檢察署檢察官以乙○○涉嫌誣
    告罪嫌而進行偵查。雖經檢察官偵查結果，於94年10月19日
    以93年度偵字第19 626號為不起訴處分。但甲○○仍未就此
    罷手，承前開誣告之犯意，接續於94年11月10日具狀向臺灣
    高等法院檢察署檢察官聲請再議，發回續行偵查後，臺灣臺
    北地方法院檢察署檢察官偵查後，再於95年10月30日以95年
    度偵續字第106號為不起訴處分，旋於95年11月23日全案確
    定。
二、案經乙○○訴由臺灣臺北地方法院檢察署檢察官偵查起訴。
    理  由
壹、證據能力事項:
  (一)按被告以外之人於審判外向法官所為之陳述，得為證據。刑
    事訴訟法第159條之1第1項定有明文。證人楊麗美、吳嘉榮
    、曾惠娥於被告所涉犯之偽造文書等案件審理中（臺灣高等
    法院93年度上訴字第1485號、97年度上更一字第139號），
    業經具結作證，其於上開案件審理中所為之證詞，雖係審判
    外之陳述，但係向法官所為，揆諸前開規定，自得為證據。
    辯護人以上開各證人之證詞，屬審判外陳述，而無證據能力
    云云，委無足取。
  (二)按被告以外之人於審判外之言詞或書面陳述，除法律有規定
    者外，不得作為證據；又被告以外之人於審判外之陳述，雖
    不符合同法第159條之1至第159條之4之規定，但經當事人於
    審判程序同意作為證據，法院審酌該言詞陳述或書面陳述作
    成時之情況，認為適當者，亦得為證據。當事人、代理人或
    辯護人於法院調查證據時，知有第159條第1項不得為證據之
    情形，而未於言詞辯論終結前聲明異議者，視為有前項之同
    意，刑事訴訟法第159條第1項及第159條之5分別定有明文。
    證人黃淑環雖未於本院審理時以證人身分具結作證，但其於
    前案偵查及審理中所為之陳述，被告同意直接引為證據（參
    本院99年6月11日準備程序筆錄），揆諸前開159條之5第1項
    規定，得為證據。另本判決下列所引用之證據資料，均經依
    法踐行調查證據程序，當事人於本院言詞辯論終結前亦未聲
    明異議，本院審酌證據資料製作時之情況，均無違法不當及
    證明力明顯過低之瑕疵，亦查無依法應排除其證據能力之情
    形，認以之作為證據應屬適當，皆有證據能力。
貳、認定本件犯罪事實所依憑之證據及理由:
一、訊據被告甲○○固坦承:於83年10月間至88年10月間擔任「
    甜蜜蜜社區管理委員會」主委，其於85年6月7日曾以支付臺
    北縣新店市公所更換水管工程配合款為由，向證人即時任該
    社區之會計楊麗美領取16萬元，嗣並交付內容為:「85年6月
    12 日茲收到甜蜜蜜社區水管工程款壹拾陸萬元正無誤」，
    上蓋有「臺北縣新店市公司工務課(1)」印文1枚之收據1紙予
    楊麗美，以及其於93年7月6日具狀向臺灣臺北地方法院檢察
    署對告訴人乙○○提出誣告之告訴、於94年11月10日聲請再
    議等情不諱，惟矢口否認有何誣告之犯行，並辯稱:我沒有
    偽造文書等犯行，是因告訴人一開始隱藏收據正本，致警察
    及檢察官無正本可以比對，加上市公所將原來的印章弄不見
    了，致無法鑑定，且我是於第一審時法院判我無罪時，才提
    出告訴，沒有誣告云云。辯護人則為被告辯護稱:收據之影
    本因影印產生扭曲而與正本不一致，非被告憑空捏造，被告
    並無誣告云云。惟查:
  (一)被告於83年10月至88年10月間擔任「甜蜜蜜社區管理委員會
    」主委，其於85年6月7日以支付臺北縣新店市公所更換水管
    工程配合款為由，向時任該管理委員會會計之楊麗美領取16
    萬元，並交付內容為：「85年6月12日茲收到甜蜜蜜社區水
    管工程款壹拾陸萬元正無誤」，上蓋有「台北縣新店市公所
    工務課(1)」字樣印文1枚之收據1紙予楊麗美等節，均為被
    告所不爭執，並據證人楊麗美於臺灣高等法院前案94年1月5
    日審理時具結作證在案（參93上訴字第1485號卷第154-155
    頁、偵字第6693號卷第13-15頁），且有被告親簽之支出證
    明單、現金支出傳票、收據1份（正本附於偵字第6693號卷
    第190頁）、新店市雙城郵局以甲○○名義開立之社區經常
    費收支帳戶（帳號：0000000號）存款往來明細表（92年度
    偵字第6693號卷第4頁）在卷可稽。
  (二)被告於93年7月6日具狀向臺灣臺北地方法院檢察署對告訴人
    乙○○提出誣告之告訴，經檢察官偵查結果，於94年10月19
    日以93年度偵字第19626號為不起訴處分。被告不服，再於
    94年11月10日具狀向臺灣高等法院檢察署檢察官聲請再議，
    經發回續行偵查後，臺灣臺北地方法院檢察署檢察官再於95
    年10月30日以95年度偵續字第106號為不起訴處分，且已於
    95年11月23日確定等節，亦為被告所不爭執，並有告訴狀、
    不起訴處分書2份及再議聲請狀在卷可參（參偵字第19626號
    卷第4-12頁、偵字第19626號卷第272-275頁、偵續字第106
    號卷第6-12、105-106頁）。
  (三)關於被告所涉向「甜蜜蜜社區管理委員會」會計楊麗美詐取
    16萬元及偽造收據部分，被告雖矢口否認上情，惟查:
  (1)甜蜜蜜社區管理委員會因該社區換裝自來水管工程，於82年
    6月18日已向新店市公所繳交該社區換裝自來水管工程配合
    款200萬元，尚積欠新店市公所配合款244萬6225元，新店市
    公所曾於83年2月、84年4月間發文向該社區催繳上開欠款，
    被告甲○○曾找上開工程承辦人即新店市公所工務課科員宋
    根鐘協商未果，因此一直拖欠該款項未繳，然該公所未曾稽
    催16萬元款項等情，業據證人宋根鐘於法務部調查局詢問時
    及偵查中供陳明確（92年度偵字第6693號卷第42至43頁、19
    4頁），並有新店市公所82年6月18日繳款書（同上卷第11頁
    ）、83年2月3日83北縣店工字第5291號函（同上卷第9頁）
    、84年4月22日84北縣店工字第19373號函（同上卷第10 頁
    ）、92年7月2日北縣店工字第0920025188號函（同上卷第
    103頁）在卷可查。又甜蜜蜜社區委員及住戶代表於91年5月
    16日向新店市市民代表林清一陳情，並請其代為向新店市公
    所查詢該筆16萬元款項是否入庫（陳情書見92年度偵字第
    6693號卷第159-162頁），嗣經新店市公所調閱「雙城里甜
    蜜蜜社區換裝自來水管路工程」結算請款紀錄，並無上開陳
    情書所稱之繳款紀錄乙節，亦有新店市公所91年8月2日北縣
    店工字第0910024646號函稿在卷足憑（92年度偵字第13825
    號卷第55頁）。
  (2)依新店市公所工務課工程配合款繳庫作業規定，係開立制式
    繳款書供民眾至新店市農會繳納，並不以開立收據方式收取
    民眾現金等情，亦有新店市公所92年3月7日北縣店政字第09
    20008477號函（92年度偵字第13825號卷第46、47頁）存卷
    可按。是被告所陳至市公所繳納本件工程配合款16萬元之情
    節，與新店市公所規定繳納工程配合款之程序明顯不相符。
    又被告交付予證人楊麗美之收據，並非由新店市公所出具，
    亦非由新店市公所人員書寫，而是由其不知情之配偶黃淑環
    依其指示書寫，此亦據被告自承在案，並據證人即被告配偶
    黃淑環供陳在卷（參92偵字6693號卷第153-155；92他字第
    4989號第2頁；92訴2080號第24、78頁；93上訴1485號第28
    、128-1 31頁、第152-163頁、204-216頁）。且承前所述，
    新店市公所調閱「雙城里甜蜜蜜社區換裝自來水管路工程」
    結算請款紀錄，並無上開16萬元之繳款紀錄，足徵被告對於
    其向甜蜜蜜社區管委會會計楊麗美領取款項，並非用於繳交
    上開積欠之工程配合款，且新店市公所亦無催繳部分工程配
    合款等情知之甚明，其猶以甜蜜蜜社區尚積欠新店市公所工
    程配合款為由，向該社區管委會會計楊麗美陳稱新店市公所
    向其催繳部分工程配合款16萬元，顯係對該社區管委會施用
    詐術，而對該16萬元具有不法所有之意圖，至為灼然。
  (3)至於被告雖辯稱:我開娃娃車沒有時間，請我太太先寫，因
    那天剛好有空，我就自己去繳納，新店市公所人員收走我的
    錢時，我說一定要給我證明，那個人就拿了一個印章來蓋云
    云。然苟真如被告所言，該收據係作為以上用途，何以其內
    容卻僅載為「85年6月12日茲收到甜蜜蜜社區水管工程款壹
    拾陸萬元正無誤」，而未書明收款人收受代為繳款之意旨，
    亦未由該收款人簽名負責。且該收據為何要由其妻預先書寫
    ，而非由收人收款後再行書寫或由收款單位即新店市公所另
    行開立該單位之正式收款證明單據？此並非被告空言：其不
    瞭解新店市公所作業規定及流程一語即可搪塞虛應。被告於
    前去新店市公所繳款前，即囑咐其配偶黃淑環預先書寫前開
    繳款收據，與常情有違。參以被告於前開偽造文書等案件偵
    查、審理期間，始終無法指認當初出面向其收取16萬元款項
    者為該公所既有職員中之何人，顯見被告所稱：其已將16萬
    元款項繳交予該公所不知名之承辦人云云，應係畏罪飾卸之
    詞，不足採信。
  (4)扣案之收據正本（見92年度偵字第6693號卷第190頁），經
    本院於前案準備程序調查證據期間，連同鑑定樣本（即新店
    市公所以93年1月9日北縣店工字第0920054809號函檢送蓋有
    真正之「台北縣新店市公所工務課(1)」章戳字樣印文之「
    臺北縣新店市公所包商估價單」、「標單」正本各1張，附
    於前案第一審卷第17頁證物袋內），囑託法務部調查局鑑定
    其上印文是否出於同一枚章戳所蓋，以資確認收據上印文真
    偽。惟因新店市公所上開函稱用以發包之該枚橢圓形章戳業
    已「遺失」，難以提出該枚章戳實物，而函覆無法鑑定，有
    法務部調查局93年3月11日調科貳字第09300092660號函在卷
    可按（本院92年度訴字第2080號卷第69頁）。嗣經本院於前
    案審判期日當庭以肉眼勘驗比對上開扣案「收據」及「臺北
    縣新店市公所包商估價單」、「標單」正本之橢圓形章戳3
    枚，其結果為：「(一)經以肉眼比對，三者印文並無不符之處
    。(二)將包商估價單上印文，以左右兩側梅花中心為基準上下
    對折後，置於卷附收據之印文上核對，『工務課』3字、及
    內外橢圓線圈、梅花圖樣均相吻合，且可組成一完整橢圓形
    印文。(三)將標單上之印文（左右對折後與收據印文核對），
    『北、務、(1)、市』等字及內外橢圓線圈均相吻合，且可
    組成一完整橢圓形印文。(四)將上開上下對折後之包商估價單
    上印文及左右對折後之標單上印文，依序置於卷附收據上之
    印文核對，『工務課』、『北、務、(1)、市』等字及內外
    橢圓線圈、梅花圖樣均相吻合，且仍可組成一完整橢圓形印
    文」，有勘驗結果可按（本院92年度訴字第2080號卷第80頁
    ）。該案上訴後，臺灣高等法院將上開收據及包商估價單、
    標單再囑託憲兵司令部刑事支援中心鑑定其上圓戳印文是否
    相符，該中心覆以：「送鑑收據與包商估價單、標單上所蓋
    印『台北縣新店市公所工務課』圓戳印文間之紋路、邊框均
    吻合；然送鑑資料中缺實物章，致無法對印文紋線進行特徵
    比對」，亦有該中心93年10月15日（93）宇鑑字第13652號
    鑑驗通知書暨所附鑑驗報告在卷可稽（參臺灣高等院上訴字
    第1485號卷第103至107頁）。查本件系爭收據與當時送鑑定
    之樣本即包商估價單、標單上所蓋印「台北縣新店市公所工
    務課(1 )」之印文，經本院於前案審理時以肉眼比對及憲兵
    司令部刑事支援中心鑑定結果，固均認三者間之紋路、邊框
    均吻合。惟查上開系爭收據與包商估價單、標單上所蓋印「
    台北縣新店市公所工務課(1)」之章戳，顯然均係以橡皮製
    成之橢圓戳即俗稱「橡皮圖章」，該種章戳一般人在刻印店
    均得輕易訂製，且因同種大小、形狀、字體之章戳，各機關
    或公司行號往往均有大量之需求，故刻印店依據模組壓製此
    種橡皮章戳之模板，均備有各種既有制式規格，實不能排除
    複製完全相同章戳之可能；且目前橡皮圖章或一般木頭便章
    之製作均利用電腦協助完成，因此若依電腦檔案中之既有規
    格、式樣、字體而複製多個橡皮圖章，其規格、式樣、字體
    當均屬相同，並不足為奇。再者，證人即曾任新店市公所工
    務課長之吳嘉榮於臺灣高等法院前審審理中結證稱：該枚「
    台北縣新店市公所工務課(1)」之章戳，原由負責櫃台業務
    及發包作業之曾惠娥保管（參臺灣高等院上訴字第1485卷第
    158頁），另證人曾惠娥則證稱：工務課之印章均放在桌上
    ，一般洽公民眾不會隨意到達其座位等語（參臺灣高等院上
    訴字第1485號卷第159頁）；證人曾惠娥於臺灣高等法院更
    審時亦到庭證稱：該公所工務課設有洽公櫃臺，櫃臺並坐有
    小姐，負責收發文，一般民眾除購買標單外，鮮少會進入櫃
    臺內側之辦公空間云云（75頁反面、第76頁正面）。而新店
    市公所工務課辦公室之陳設及證人曾惠娥之座位，臺灣高等
    法院於前案審理時，前往新店市公所工務課實地勘驗結果，
    發現新店市公所工務課辦公室之陳設方式均設有櫃檯供民眾
    洽公所用，且不論係現時或案發當時均設有櫃檯，僅現有櫃
    檯因人員擴充擺放較多桌椅之因素，較案發當時之位置靠近
    樓梯出入口；另據工務課課長林時昌表示，曾惠娥曾經坐過
    卷附舊有新店鎮公所2樓平面圖所標示之A、A1、B、B 1之4
    個位置中之2個位置，此有臺灣高等法院97年5月15日勘驗筆
    錄暨舊有新店鎮公所2樓平面圖2紙、現場照片13幀在卷足憑
    （參臺灣高等院上更一字第139卷第32頁、第36至44頁）。
    證人曾惠娥於臺灣高等法院更審時到庭證稱：伊印象中當時
    是坐在其中A或A1之位置云云（參臺灣高等院上更一字第139
    卷第75頁正面），足見證人曾惠娥之座位係在櫃檯內側而受
    櫃檯阻隔，縱認被告甲○○有前往新店市公所工務課辦公室
    ，亦無可能輕易進入該辦公區域，甚至擅自盜用；曾惠娥桌
    上放置之上開橡皮章戳，而不為在場之員工發覺或制止。綜
    上等情，本件系爭收據上之「台北縣新店市公所工務課(1)
    」印文，經鑑定結果縱與新店市公所函送原審之「臺北縣新
    店市公所包商估價單」、「標單」上印文之紋路、邊框均相
    吻合，應係以不知名之刻印者利用電腦協助複製而來，亦難
    認上開收據上之印文，係被告盜用真正之「台北縣新店市公
    所工務課(1)」之章戳所蓋，應認係被告利用不知情之姓名
    年籍不詳之人利用電腦複製偽刻「台北縣新店市公所工務課
    (1)」字樣之章戳1枚，並將之偽蓋於前揭收據上，以偽造新
    店市公所工務課收取上開工程配合款16萬元收據之私文書，
    方符常情。被告以上開方式偽造系爭收據私文書後，復於85
    年6月12日將之繳交甜蜜蜜社區管委會而行使，此業據證人
    楊麗美結證明確，已如前述，自足以生損害於甜蜜蜜社區管
    委會及新店市公所對於工程款收取管理之正確性。
  (5)綜上，被告向證人楊麗美詐取16萬元，並偽造收據持以行使
    之犯行，均事證明確，堪予認定。被告否認詐欺及行使偽造
    私文書之犯行，為卸責之詞，不足採信。又被告所涉前開犯
    行，經檢察官於92年10月20日以92年度偵字第第6693號、13
    82 5號、20845號提起公訴後，歷經本院、臺灣高等法院、
    最高法院審理後，同認被告向證人楊麗美詐取16萬元，並偽
    造收據持以行使之犯行，事證明確，經臺灣高等法院於97年
    9月15日以97年度上更一字第139號分別判處有期徒刑8月，
    均減為有期徒刑4月，並合併定應執行有期徒刑6月，緩刑5
    年確定，此亦有本院92年度訴字第2080號、臺灣高等法院93
    年度上訴字第1485號、97年度上更一字第139號、最高法院
    97年度台上字第534號等判決書在卷可參（參他字第79號卷
    第9-33頁），並經本院調閱該案全卷查明屬實。
  (四)按偽造文書、詐欺等犯行，均屬故意犯罪，被告是否偽造文
    書，以及是否以虛捏支付工程配合款為由，向證人楊麗美詐
    取16萬元，被告自當知之甚詳。被告既明知其係以前開虛捏
    之事由，向證人楊麗美詐得16萬元，且明知其持以交付予楊
    麗美充銷之收據1紙，亦係其偽造而來。竟仍在其被訴偽造
    文書等案件審理期間，於93年7月6日具狀向臺灣臺北地方法
    院檢察署檢察官對告訴人提出誣告之告訴，使臺灣臺北地方
    法院檢察署檢察官以告訴人涉嫌誣告而進行偵查。檢察官偵
    查後，於94年10月19日以93年度偵字第19626號對告訴人為
    不起訴處分，被告並未就此罷手，再於94年11月10日具狀向
    臺灣高等法院檢察署檢察官聲請再議，使臺灣臺北地方法院
    檢察署檢察官繼續以告訴人涉嫌誣告進行偵查，而使告訴人
    因而蒙受誣告之罪嫌，幸經檢察官查明，而再以95年度偵續
    字第106號為不起訴處分確定。其有使告訴人受刑事處分之
    誣告犯意至為顯然。至於被告雖辯稱:是在前案第一審獲得
    無罪判決時始提出前開誣告之告訴，其並無誣告之故意云云
    。然承前所述，被告是否以虛捏支付工程配合款為由，向證
    人楊麗美詐取16萬元，並偽造收據，被告自己最為清楚。本
    院在前開案件審理期間，或因公訴人所提出之證據不夠充分
    ，基於罪疑有利被告之原則，而為被告無罪之判決，然此並
    未改變被告確曾偽造收據及詐取16萬元之事實，況該案猶在
    上訴臺灣高等法院審理中。被告明知其有偽造收據及詐取16
    萬元之事實，且其所涉之前開偽造文書等案件，臺灣高等法
    院經縝密調查後，於94年4月28日撤銷原審無罪之判決，改
    判其行使偽造公文書罪，並判處有期徒刑1年。竟仍在該案
    還在上訴期間，收到臺灣臺北地方法院檢察署檢察官於94年
    10月19日所為93年度偵字第19626號為不起訴處分書後，又
    於94年11月10日聲請再議，使告訴人持續受到檢察官之偵查
    ，益認其誣告告訴人之故意極為堅定，其上開所辯各節，為
    卸責之詞，不足採信。
  (五)至於被告另聲請傳證人莊永正證明當初是因告訴人說原本遺
    失，證人莊永正用影本比對。以及聲請傳訊證人張清猜，因
    證人張清猜為社區管理委員會理事，該證人曾表示管理委員
    會所有東西均遺失，且告訴人一開始曾說收據正面不見，但
    後來卻出現在告訴人手上，證人張清猜先前說收據不見應為
    不實。上開二證人可證明告訴人始終持有收據正本，卻以影
    本行使權利，所以被告提出誣告並非空穴來風云云。惟查，
    新店市公所工務課於被告所涉前開偽造文書案件審理期間，
    該工務課固曾調閱85年前後工程發包紀錄資料比對結果，認
    系爭收據上前揭印文與新店市公所工務課章戳之印文並不相
    符，有新店市公所92年3月7日北縣店政字第0920008477號函
    暨所附新店市公所工務課技士莊永正之比對印文結果意見在
    卷可憑（92年度偵字第13825號卷第46至47頁、第57頁）。
    然新店市公所工務課係以收據影本進行比對，其上印文經影
    印機複製之結果，或因印文不清或因線條變形、放大、縮小
    ，影本上之印文圖樣、大小是否與原本相符，非無疑問，以
    收據影本上之印文與85年發包資料上之印文兩相比對，本有
    其困難之處，是上開新店市公所對於比對印文結果意見之正
    確性，自有疑義。況新店市公所該次收據影本上印文之比對
    ，並非受檢察官或法院之囑託，實施鑑定之人亦非受審判長
    、受命法官或檢察官之選任，並依法命其具結，比對結果自
    難認有證據能力。且查，公訴人亦未援引上開比對結果為證
    據。且按偽造文書、詐欺等犯行，均屬故意犯罪，被告是否
    偽造文書，以及是否虛捏支付工程配合款之不實理由，向證
    人楊麗美詐取16萬元，被告心知肚明。此一偽造文書、詐取
    財物之事實，不因告訴人在被告所涉偽造文書案件偵查、審
    理期間，曾否表示過收據正本遺失而有所改變。是被告聲請
    傳訊上開證人及待證之事實，均核與本案待證事實無重要關
    係，本院認無再予調查之必要，併此敘明。
  (六)綜上，本件被告誣告告訴人之犯行，事證明確，洵堪認定，
    應依法論科。
參、論罪科刑理由:
一、查被告行為時，刑法部分條文雖於94年2月2日修正公布，並
    於95年7月1日起施行，惟本案適用之法律均未修正，故不生
    比較新舊法之問題。核被告所為，係犯刑法第169條第1項之
    誣告罪。爰審酌被告擔任「甜蜜蜜社區管理委員會」之主委
    ，明知自己係以不實之理由詐得16萬元，以及偽造收據充當
    憑證之事實，在遭告訴人查覺並提出告訴後，竟仍不思悔改
    ，於93年7月6日反誣告告訴人對其誣告，且在其已遭高院改
    判有罪後，仍接續聲請再議，直至檢察官於95年10月30日再
    以95年度偵續字第106號為不起訴處分，並於95年11月23日
    確定方休，造成司法程序之無益進行，耗費國家司法資源，
    並使告訴人疲於應訴及身心名譽受損，犯罪所生之損害甚鉅
    ，且於犯後猶飾詞否認犯行，毫無悔意，態度不佳及其品行
    、犯罪動機、目的、手段、生活狀況、智識程度等一切情狀
    ，量處如主文所示之刑。末查被告之犯罪時間係於96年4月2
    4日之前，且無中華民國九十六年罪犯減刑條例所定不得減
    刑之情形，應依同條例第2條第1項第3款規定，減其宣告刑2
    分之1。
據上論斷，應依刑事訴訟法第299條第1項前段，刑法169條第1項
，中華民國九十六年罪犯減刑條例第2條第1項第3款、第7條，判
決如主文。
本案經檢察官蔡彥守到庭執行職務。
中    華    民    國    99    年    8     月    25    日
                  刑事第四庭  審判長法  官  李桂英
                                    法  官  李明益
                                    法  官  呂政燁
上正本證明與原本無異。
如不服本判決應於收受送達後10日內向本院提出上訴書狀，並應
敘述具體理由；其未敘述上訴理由者，應於上訴期間屆滿後20日
內向本院補提理由書（均須按他造當事人之人數附繕本）「切勿
逕送上級法院」。告訴人或被害人如對於本判決不服者，應具備
理由請求檢察官上訴，其上訴期間之計算係以檢察官收受判決正
本之日期為準。
                                   書記官  嚴君珮
中    華    民    國    99    年    8     月    25    日
附錄本案論罪科刑法條全文:
中華民國刑法第169條
（誣告罪）
意圖他人受刑事或懲戒處分，向該管公務員誣告者，處7年以下
有期徒刑。
意圖他人受刑事或懲戒處分，而偽造、變造證據，或使用偽造、
變造之證據者，亦同。

司法院資訊處製作；財團法人民間司法改革基金會備份。
